【裁判字號】    98,台上,4592
【裁判日期】    980813
【裁判案由】    違反槍砲彈藥刀械管制條例
【裁判全文】
最高法院刑事判決            九十八年度台上字第四五九二號
上  訴  人  甲○○
上列上訴人因違反槍砲彈藥刀械管制條例案件，不服台灣高等法
院台中分院中華民國九十八年六月十一日第二審判決（九十八年
度上訴字第七０七號，起訴案號：台灣台中地方法院檢察署九十
七年度偵字第二四二一二號），提起上訴，本院判決如下：
    主  文
上訴駁回。
    理  由
按刑事訴訟法第三百七十七條規定，上訴於第三審法院，非以判
決違背法令為理由，不得為之。是提起第三審上訴，應以原判決
違背法令為理由，係屬法定要件。如果上訴理由書狀並未依據卷
內訴訟資料，具體指摘原判決不適用何種法則或如何適用不當，
或所指摘原判決違法情事，顯與法律規定得為第三審上訴理由之
違法情形，不相適合時，均應認其上訴為違背法律上之程式，予
以駁回。本件原判決撤銷第一審判決，改判仍依想像競合犯之例
，從一重論處上訴人甲○○非法寄藏手槍罪刑，已詳敘認定事實
之依據及憑以認定之理由。再按刑事訴訟法第三百七十條規定：
「由被告上訴或為被告之利益而上訴者，第二審法院不得諭知較
重於原審判決之刑。但因原審判決適用法條不當而撤銷之者，不
在此限。」上開但書規定，係指舉凡變更原審判決所引用之刑罰
法條（無論刑法總則、分則或特別刑法，均包括在內），即不受
上訴不利益變更禁止原則之限制。本件第一審適用刑法第五十九
條對上訴人酌減其刑，主刑部分量處有期徒刑二年八月，併科罰
金新台幣十萬元。原審審理結果，以上訴人寄藏扣案具殺傷力之
制式半自動手槍一支、制式子彈二顆及土造子彈一顆，期間長達
二年餘，終於藏置所駕小客車駕駛座下方並前往載送友人張雅惠
時，因張女涉嫌販賣毒品而經警查扣該車，上訴人始向警自首寄
藏槍、彈犯行；上訴人雖未持該槍、彈違犯他案，所生實害非大
，然就其寄藏持有之情以觀，顯係漠視法紀，亦非一時失慮致罹
刑章之偶然犯罪，客觀上難以引起一般人之同情，其犯罪情狀並
無顯可憫恕情事，因認第一審判決係不當適用刑法第五十九條酌
量減輕其刑，且有未依刑法第六十二條前段自首之規定減輕其刑
之違誤，乃予撤銷改判，審酌刑法第五十七條所列情狀，仍諭知
相同之刑。原判決既以第一審適用法條不當而撤銷之，自不受上
訴不利益變更禁止原則之限制，經核於法並無不合。上訴意旨指
摘原判決有違刑事訴訟法第三百七十條規定云云，殊屬誤會。揆
諸首揭說明，應認本件上訴不合法律上之程式，予以駁回。
據上論結，應依刑事訴訟法第三百九十五條前段，判決如主文。
中    華    民    國  九十八  年    八    月   十三   日
                      最高法院刑事第十庭
                          審判長法官  花  滿  堂
                                法官  黃  正  興
                                法官  陳  東  誥
                                法官  林  錦  芳
                                法官  洪  昌  宏
      本件正本證明與原本無異
                                      書  記  官
中    華    民    國  九十八  年    八    月   十七   日
                                                      Ｅ


司法院資訊處製作；財團法人民間司法改革基金會備份。
